# 非上市公司股份支付公允价值计量

提问人：song2003921 时间：2020-03-16 08:05:24
请问陈老师@chenyiwei
甲公司 2019 年扣非净利润近 3 亿元，年底已经签订租赁合同计划未来扩大产能， 2020 年申报IPO，募集资金继续扩大产能。
公司 2016 年开始实施股权激励，每年有一部分员工被授予股份。
甲近几年没有外部投资人，没有可比的投资价格，公司采用未来收益法估计公司价值，请问是否要考虑租赁、募资扩大产能的影响？
如果不考虑，是否会低估了股份支付费用？

回答人：chenyiwei
要明确：这些租赁、扩大产能的计划，是已经确定要执行的，与能否IPO成功无关？还是要到确定IPO成功后才会用募集资金实施这些计划？公司和激励对象对这些计划成功实施的预期多大？如果不受IPO影响（非募投项目）且各方均预期会实施的，则需纳入预测。